臺灣高等法院臺中分院刑事裁定　　　　 100年度抗字第1085號
抗 告 人
即受刑人　 王岑妍
上列抗告人即受刑人因違反毒品危害防制條例案件，經檢察官聲
請撤銷緩刑宣告，不服臺灣臺中地方法院民國100年11月14日裁
定（100年度撤緩字第244號），提起抗告，本院裁定如下：
    主  文
抗告駁回。
    理  由
一、本院審理結果，認原審以抗告人有撤銷緩刑宣告之原因，而
    為撤銷緩刑宣告之裁定，並無不合，應予維持，並引用原審
    裁定書記載之事實、證據及理由（如附件）。
二、抗告意旨略謂：刑法第75條第1項第2款固定有撤銷緩刑之事
    由，惟緩刑制度乃為獎勵自新，故於第75條之1第1項採裁量
    撤銷主義，而由法官依職權本於合目的性之裁量，決定是否
    撤銷緩刑。抗告人於前案受緩刑宣告後，乃徹底悔悟未再碰
    觸毒品，並積極進取，且抗告人前後案之犯罪時間相近，若
    係95年7月1日刑法修正前，則應評價為連續犯，今因檢察官
    分別起訴，致法院個別裁判，導致後案不符諭知緩刑之要件
    ，立法未盡周延，原裁定未審酌至此遽為撤銷緩刑，即有未
    洽，為此提起抗告等語。
三、按受緩刑之宣告，緩刑前因故意犯他罪，而在緩刑期內受不
    得易科罰金之有期徒刑以上刑之宣告確定者，撤銷其宣告，
    刑法第75條第1項第2款定有明文，是為刑法絕對撤銷緩刑之
    事由。較之同法第75條之1各款，以「足認原宣告之緩刑難
    收其預期效果，而有執行刑罰之必要」為撤銷緩刑之裁量事
    由，二者乃屬有間。蓋考第75條之1條增定之立法目的，乃
    以『關於緩刑之撤銷，現行法第75條第1項固已設有2款應撤
    銷之原因；至得撤銷緩刑之原因，則僅於保安處分章內第93
    條第3項與撤銷假釋合併加以規定，體例上不相連貫，實用
    上亦欠彈性，爰增訂得撤銷緩刑之原因，其中現行關於緩刑
    前或緩刑期間故意犯他罪，而在緩刑期內受得易科罰金之有
    期徒刑之宣告者，列為應撤銷緩刑之事由，因認過於嚴苛，
    而排除第75條應撤銷緩刑之事由，移列至得撤銷緩刑事由，
    俾使「法官依被告再犯情節，而裁量是否撤銷先前緩刑之宣
    告」，以資彈性適用；且本條採用裁量撤銷主義，賦予法院
    撤銷與否之權限，特於第1項規定實質要件為「足認原宣告
    之緩刑難收其預期效果，而有執行刑罰之必要」，供作審認
    之標準。』是第75之1條之增定，乃確立與第75條分流各殊
    之適用原則，亦即若符合第75條之絕對撤銷緩刑之要件，則
    無由衡量緩刑是否難收預期效果之餘地，合先敘明。
四、經查本件：抗告人前因違反毒品危害防制條例案件，經臺中
    地方法院以97年度少訴字第19號判決處有期徒刑3年，緩刑4
    年確定。後因抗告人於緩刑期內另經臺中地方法院以99年度
    少訴字第30號判決，對於其於緩刑前之犯行，另處有期徒刑
    8月，並於100年6月20日撤回上訴乃告確定，此有抗告人前
    案記錄表附卷可稽。抗告人前案受緩刑之宣告，而於緩刑期
    內之民國100年6月20日，因緩刑前之故意販賣第三級毒品行
    為而受不得易科罰金之8個月有期徒刑宣告確定，乃符合刑
    法第75條第1項第2款之絕對撤銷緩刑事由，而由原審法院裁
    定撤銷緩刑，經核乃與法相符，應予維持。抗告意旨雖以緩
    刑制度乃為自新、其行為於刑法修正前乃為連續犯應併同處
    罰置辯，惟刑法第75條、第75之1條應避免混用之適用原則
    已如上述，自不應於第75條之適用案件，再衡酌緩刑是否難
    收矯治之因素；且後案之故意販賣行為，經原審法院審酌各
    項情事後，認判處不得易科罰金之8個月有期徒刑方屬罪刑
    相當，並由抗告人撤回上訴而告確定，自無由因後案確定後
    符合絕對撤銷緩刑之要件，而再生異議；又刑法連續犯之處
    罰因實務上適用之過於寬泛而經修法刪除之，抗告人之犯行
    均於95年刑法修正刪除連續犯規定後所為，自應依數罪併罰
    處理。是綜上所述，抗告意旨均難認為有理由，應予以駁回
    。
五、據上論結，應依刑事訴訟法第412條，裁定如主文。
中    華    民    國  100    年    12    月    21    日
             刑事第六庭   審判長法  官  李  文  雄
                                法  官  黃  小  琴
                                法  官  蔡 王 金 全
以上正本證明與原本無異。
不得抗告。
                                書記官  謝  雅  惠
中    華    民    國  100    年    12    月    21    日